Inventaris van het archief van de Nederlandse diplomatieke vertegenwoordiging in Polen, (1946) 1975-2013, (1946) 1975-2013
Nationaal Archief, Den Haag
- Ambassade Warschau (Polen), A
  - Politieke Zaken (PZ), A.6
    - Regionaal, A.6.15
      - Weimar Driehoeksoverleg tussen Polen, Duitsland en Frankrijk, 1999 - 2012; 982-983; 2 omslagen
        - 1999 - 2006, 982; omslag
        - 2010 - 2012, 983; omslag
    - Terrorisme, A.6.16
      - Beleid rondom internationaal terrorisme, 1976 - 1987; 984-985; 2 omslagen
        - 1976 - 1981, 984; omslag
        - 1986 - 1987, 985; omslag
          Openbaarheid beperkt tot 01-01-2063
      - Regionale conferentie van staatshoofden en regeringsleiders van Centraal-, Oost- en Zuid-Oost Europese landen inzake terrorismebestrijding, 2001; 986; omslag
- Ambassade Warschau (Belarus), B
  - Algemene Zaken (AZ), B.1
    - Consulaire vertegenwoordiging, B.1.1
      - Het behandelen van administratieve en organisatorische aangelegenheden van het honorair consulaat te Minsk, 1994 - 2005; 987-988; 1 pak en 1 omslag
        - 1994 - 1998, 987; omslag
        - 1999 - 2005, 988; pak
      - Intimidatie van honorair consuls van het honorair consulaat te Minsk door de Belarussische veiligheidsdienst, 2004 - 2007; 989; omslag
      - Het behandelen van de financiële aangelegenheden van het honorair consulaat te Minsk, 2007 - 2011; 990; pak
    - Financieel beheer, B.1.2
      - Het doen van betalingen in verband met asielonderzoeken en het abonnement op de Belarussische nieuwsbrief 'Bit', 2005 - 2006; 991; omslag
    - Organisatie, B.1.3
      - Het voorbereiden van de totstandkoming en vaststelling van het jaarplan 2001 en jaarverslag 2000, 992; omslag
  - Consulaire Zaken (CZ), B.2
    - Asiel, B.2.1
      - Het doen van onderzoek in asielzaken in Belarus, 1998 - 2009; 993-994; 1 pak en 1 omslag
        - 1998 - 2004, 993; pak
        - 2005 - 2009, 994; omslag
      - Terugkeerbeleid van Belarus met betrekking tot uitgeprocedeerde asielzoekers, 2002 - 2004; 995; omslag
    - Nationaliteit, B.2.2
      - Wetgeving van Belarus met betrekking tot nationaliteiten en vreemdelingen in de voormalige Sowjet-Unie, 1992 - 2002; 996; pak
    - Visa en mvv, B.2.3
      - Het behandelen van door directeur G. Bakker van De Koaibosk BV ingediende visumaanvragen voor Wit-Russen, waarbij fraudepraktijken van Bakker en enkele anderen naar voren zijn gekomen, 1996 - 2005; 997; pak
      - Bemiddeling van de ambassade van Duitsland te Minsk bij visumaanvragen en de Belarussische regelgeving voor kinderuitwisselingsprogramma's, 2004 - 2007; 998; omslag
  - Economische Zaken (EZ), B.3
    - Algemeen, B.3.1
      - Berichtgevingen aan het ministerie en het ministerie van Economische Zaken inzake de economische situatie in Belarus, 1993 - 1998; 999-1000; 2 omslagen
        - 1993 - 1994, 999; omslag
        - 1995 - 1998, 1000; omslag
    - Bezoeken, B.3.2
      - Dienstreis van de Handelsraad naar Belarus van 30 oktober - 3 november 2000, 2000 - 2002; 1001; omslag
    - Economie, B.3.3
      - Wegvervoersaangelegenheden tussen Nederland en Belarus, 1992 - 1994; 1002; omslag
    - Infrastructuur, B.3.4
      - Luchtvaartbetrekkingen tussen Nederland en Belarus, 1993 - 1995; 1003; pak
  - Pers- en Culturele Zaken (PCZ), B.4
    - Media, B.4.1
      - Situatie in Belarus met betrekking tot de pers en persvrijheid, 1993 - 1998; 1004; omslag
    - Voorlichting, B.4.2
      - Het geven van radio- en kranteninterviews door de chef de poste in Belarus, 2008 - 2009; 1005; omslag
  - Politieke Zaken (PZ), B.5
    - Bezoeken, B.5.1
      - Het mede voorbereiden van bezoeken van Belarussische regeringspersonen aan Nederland, 1994 - 1996; 1006; omslag
      - Het mede voorbereiden van bezoeken van Nederlandse regeringspersonen aan Belarus, 1994 - 1996; 1007-1008; 1 pak en 1 omslag
        - Bezoek van minister van Verkeer en Waterstaat A. Jorritsma-Lebbink van 10 en 11 april 1995 1994 - 1995, 1007; pak
        - Bezoek van staatssecretaris van Buitenlandse Zaken M. Patijn van 10 en 11 oktober 1996 1996, 1008; omslag
    - Binnenlandse aangelegenheden, B.5.2
      - Het ontvangen van en verstrekken aan het ministerie van rapportages over de binnenlandse politiek, 1992 - 2006; 1009-1012; 3 pakken en 1 omslag
        - 1992 - 1998, 1009; pak
        - 1999 - 2005, deel 1, 1010; pak
        - 1999 - 2005, deel 2, 1011; pak
        - 2006, 1012; omslag
      - Nieuwe mediawet en de gedwongen sluiting van dagbladen in Belarus, 1995 - 2003; 1013; omslag
      - Oppositie tegen het bewind in Belarus, 1996; 1014; omslag
      - Wetgeving van Belarus met betrekking tot de vrijheid van godsdienst en over religieuze organisaties, 2002; 1015; omslag
    - Buitenlandse politiek, B.5.3
      - Bilaterale betrekkingen van Belarus met Polen, 1993 - 1998; 1016; omslag
      - Correspondentie met het ministerie over de mogelijkheid tot juridische samenwerking tussen Nederland en Belarus, 2002 - 2006; 1017; omslag
    - Projecten/programma's, B.5.4
      - Het uitvoeren van en toezicht houden op diverse gesubsidieerde projecten in het kader van het programma Maatschappelijke Transitie/Kleine Ambassade Projecten (MATRA/KAP), 1999 - 2013; 1018-1036; 7 pakken en 12 omslagen
        - Algemeen 1999 - 2004, 1018; omslag
        - Algemeen 2005 - 2006, 1019; pak
        - Guidance of handicapped youth in Belarus 2002 - 2003, 1020; omslag
        - Judicial assistance for the citizens of Brest region in protection of their civil rights 2004 - 2008, 1021; omslag
        - Minsk city discussion club as an incubator for youth civil leaders 2005, 1022; pak
        - Publication of the educational bulletin of the Belarusian School Society 2005 - 2007, 1023; pak
        - Reduction of the number of application of preventive arrests in the region of Gomel 2006 - 2008, 1024; pak
        - Rendering assistance to Viasna regional offices and apprising Belarusian society of the state of human rights in Belarus 2006 - 2008, 1025; omslag
        - Strengthening women's initiatives in the Gomel region 2007 - 2008, 1026; pak
        - Capacity building of the Assembly of Belarusian pro-democratic NGO's 2007 - 2009, 1027; pak
        - For your and our freedom II 2008, 1028; omslag
        - Capacity building of the assembly of Belarusian pro-democratic NGO's 2008 - 2009, 1029; omslag
        - Introducting of client approach for HIV care in Belarus 2008 - 2011, 1030; omslag
        - European Radio for Belarus (ERB) 2009, 1031; pak
        - Civil society - for everyone 2009 - 2010, 1032; omslag
        - Independent radio broadcasting 2010, 1033; pak
        - The Documentary Cinema Development Centre 2010 - 2012, 1034; omslag
        - Mobilization for the enhanced legal protection of women's rights in Belarus 2012 - 2013, 1035; omslag
        - The defence of an individual's right to a freedom of expression and a personal view in Belarus omslag, 1036; pak
      - Nederlandse deelname aan de waarneming bij de presidentsverkiezingen van 9 september 2001 in het kader van het Programma Ondersteuning Buitenlands Beleid (POBB), 2001 - 2002; 1037; omslag
    - Organisaties, B.5.5
      - Waarnemingen van de Organisatie voor Veiligheid en Samenwerking in Europa (OVSE) en de Advisory and Monitoring Group (AMG) met betrekking tot de politieke situatie in Belarus, 1995 - 2001; 1038; pak
      - Nederlandse kandidatuur van Den Haag als vestigingsplaats voor de Organization for the Prohibition of Biological Weapons (OPBW), 1999 - 2001; 1039; omslag
        Nota bene: Zie ook inventarisnummer 929
    - Protocol, B.5.6
      - Het verlenen van agrément en het aanbieden van de geloofsbrieven inzake de benoeming van ambassadeurs, 1993 - 2010; 1040-1044; 5 omslagen
        - Gosses, S.I.H. 1993 - 1995, 1040; omslag
        - Wehry, G.A.M. 1995 - 1998, 1041; omslag
        - Visser, J.J. de 1998 - 2001, 1042; omslag
        - Craanen, J.E. en Krop. M 2002 - 2007, 1043; omslag
        - Kurpershoek, A.M.B. 2009 - 2010, 1044; omslag
      - Het adviseren van de Centrale Recherche Informatiedienst (CRI) inzake het voornemen van Belarus om een Nederlandse politiemedewerker een decoratie te verlenen, 2000; 1045; stuk
        Openbaarheid beperkt tot 01-01-2076
- Digitale dragers, C
  - CD-R behorende bij inventarisnummer 639, 1046
  - CD-R behorende bij inventarisnummer 639, 1047
  - CD-ROM behorende bij inventarisnummer 186, 1048
  - CD-ROM behorende bij inventarisnummer 20, 1049
  - DVD behorende bij inventarisnummer 10, 1050
  - DVD behorende bij inventarisnummer 10, 1051